【裁判字號】    95,家抗,16
【裁判日期】    950712
【裁判案由】    依職權裁定確定訴訟費用額
【裁判全文】
臺灣高等法院高雄分院民事裁定          95年度家抗字第16號
抗  告  人  乙○○
                    送達處所.
相  對  人  甲○○
                        號
上抗告人因與相對人間給付扶養費職權確定訴訟費用額事件，對
於民國95年3 月14日臺灣高雄地方法院95年度家他字第13號所為
裁定，提起抗告，本院裁定如下：
    主  文
原裁定關於命乙○○負擔訴訟費用超過新臺幣壹萬貳仟捌佰捌拾
元本息部分廢棄。
其餘抗告駁回。
抗告程序費用由相對人負擔二分之一，餘由抗告人負擔。
    事實及理由
一、本件抗告意旨略以：其未收受任何通知，根本不知有此案件
    ，且須扶養二名子女，經濟困難，無法負擔原審裁定命其負
    擔之金額等語。
二、查原審命抗告人及林敬竣應向該院繳納訴訟費用額新臺幣（
    下同）4 萬3768元，及自裁定送達翌日起至清償日止，按週
    年利率百分之五計算之利息。無非以按准予訴訟救助者，於
    終局判決確定或訴訟不經裁判而終結後，第一審受訴法院應
    依職權以裁定確定訴訟費用額，向應負擔訴訟費用之當事人
    徵收之；其因訴訟救助暫免而應由受救助人負擔之訴訟費用
    ，並得向具保證書人為強制執行，民事訴訟法第114 條第1
    項定有明文。而依民事訴訟法第91 條 第1 項確定之訴訟費
    用額，應於裁定送達之翌日起，加給按法定利率計算之利息
    ，民事訴訟法第91條第3 項亦著有明文。且抗告人與相對人
    間給付扶養費事件（即原審94年度家訴字第130 號），前經
    原審准予訴訟救助（原審94年度家救字第11號），而該給付
    扶養費事件業經該院以94年度家訴字第130 號判決訴訟費用
    由抗告人及林敬峻負擔確定，復經原審調取上開卷宗核閱屬
    實。原審因而依上開規定，以職權為訴訟費用額之裁定，固
    無不合。
三、惟按因定期給付或定期收益涉訟者，以權利存續期間之收入
    總數為準，期間未確定時，應推定其存續期間，但其期間超
    過10年者，以10年計算，民事訴訟法第77條之10定有明文。
    查原審94年度家訴字第130 號請求給付扶養費事件，相對人
    請求之扶養費，核其性質，屬定期給付，雖其請求18年之扶
    養費，然依上開規定，應以10年計算，是依相對人主張且為
    原審確認抗告人應給付相對人每月1 萬元，則10年共應給付
    120 萬元，應徵收之裁判費為1 萬2880元，則原審本於職權
    於該本息範圍內命抗告人負擔訴訟費用額，即屬正當，逾此
    範圍所命給付，即失所據。抗告意旨雖非據此指摘，然原裁
    定既有如上瑕疵，就該部分應認抗告有理由，自應由本院廢
    棄該部分裁定，而駁回其他部分之抗告。
四、本件抗告為一部有理由，一部無理由，民事訴訟法第492 條
    、第495 條之1 第1 項、第449 條第1 項、第95條、第79條
    但書，裁定如主文。
中    華    民    國    95    年    7     月    12    日
                              民事第五庭
                                  審判長法官     蔡明宛
                                  法      官     曾錦昌
                                  法      官     黃國川
以上正本證明與原本無異。
本件不得抗告。
中    華    民    國    95    年    7     月    12    日
                                  書  記  官     梁雅華


司法院資訊處製作；財團法人民間司法改革基金會備份。
